臺中高等行政法院裁定　　　　　　　　　　　　　　　九十二年度訴字第二四三號
　　原　　　告　甲○○
　　訴訟代理人　施志明律師
　　被　　　告　臺中市政府
　　代　表　人　乙○○
　　訴訟代理人　丁○○
右當事人間因商業登記法事件，原告不服經濟部中華民國九十二年二月十九日經訴字
第○九二○六二五○八四○號訴願決定，提起行政訴訟，本院裁定如左：
    主　文
原告之訴駁回。
訴訟費用由原告負擔。
    理　由
一、按訴願之提起，應自行政處分達到或公告期滿之次日起三十日內為之。訴願事件
    ，提起訴願逾法定期間或未於訴願法第五十七條但書所定期間內補送訴願書者，
    應為不受理之決定，分別為同法第十四條第一項及第七十七條第二款所明定。
二、本件原告因商業登記法事件，於九十一年八月二十三日由其受雇人丙○○收受被
    告之處分書，此有送達證書附原處分卷可稽。計其提起訴願之期間，應自九十一
    年八月二十四日起算，扣除在途期間四日，至九十一年九月二十六日即已屆滿。
    原告遲至九十一年十二月十八日始經由被告向經濟部提起訴願，有訴願書在訴願
    卷可按，訴願決定以其訴願已逾法定不變期間，不予受理，自無不合。原告提起
    本件行政訴訟，其陳述略以：原告以鐵工為業，根本不知「飲料店」者為何物，
    遑論經營，所稱「多采多姿飲料店」，顯係他人冒原告之姓名而為經營。從而，
    簽名按印之收件人丙○○並非原告之受雇人，其收受裁罰之行政處分，難謂已有
    合法之送達。另按商業登記法第三十二條規定：「違反第三條規定，未經登記即
    行開業者，其行為人各處新臺幣一萬元以上三萬元以下罰鍰，並由主管機關命令
    停業。經主管機關依前項規定處分後仍不停業者，得按月連續處罰。」，惟原告
    並未經營「多采多姿飲料店」已如前述，從而即非上開法條所稱「行為人」，被
    告以原告為行為人而裁處罰鍰，已有認定事實錯誤之違法等語。惟查本件未經被
    告核准登記，即在臺中市○○路○段八六號六樓營業之「多采多姿飲料店」，其
    負責人確為原告，有原告為申請設籍課稅所檢附之營利事業統一發證設立登記申
    請書一份、原告之身分證影本一紙及嗣後申請歇業之營利事業設籍課稅歇業登記
    申請書附本院卷足稽。原告雖陳稱係遭他人冒名經營「多采多姿飲料店」，該飲
    料店之申請設籍課稅營業登記及嗣後之歇業登記亦均係遭他人冒名云云，惟對究
    遭何人冒名，及何以其身分證會被用以申請「多采多姿飲料店」之設籍課稅登記
    ，均無法說明。且經本院將該營利事業設籍課稅歇業登記申請書上所蓋原告之印
    文，與原告於本件委任訴訟代理人所出具之委任狀上所蓋印文，送請內政部警政
    署刑事警察局鑑驗結果「該二印文相符」，有該局九十三年五月二十七日刑鑑字
    第○九三○一○九○二五號鑑驗通知書在本院卷可憑，則原告若遭冒名蓋印申請
    為歇業登記，何以會有同印章用以委任訴訟代理人施志明律師？是其主張遭冒名
    經營「多采多姿飲料店」，顯係事後卸責之詞，不足採信。原告既係「多采多姿
    飲料店」獨資商號之負責人，被告將對其裁處罰鍰並命停業之處分書送由其受雇
    人丙○○收受，自已生合法送達效力，原告主張本件送達不合法亦無足採。則本
    件原告之訴願既已逾期，已如前述，其復提起本件行政訴訟，為不合法，應予駁
    回。原告所為實體上之主張已無庸審究，併予敘明。
三、依行政訴訟法第一百零七條第一項第十款、第一百零四條、民事訴訟法第九十五
    條、第七十八條，裁定如主文。
中　　華　　民　　國　　 九十三　　 年　　　 七　　　 月　　 二十九 　　日
                 臺 中 高 等 行 政 法 院   第 二 庭
                                審 判 長 法 　　 官　胡　國　棟
                                         法 　　 官　林　秋　華
                                         法 　　 官　王　德　麟
右正本證明與原本無異。
如不服本裁定，應於裁定送達後十日內以書狀敘明理由，經本院向最高行政法院提起
抗告（須依對造人數附具繕本）並應預繳送達用雙掛號郵票三九○元（三十四元及五
元郵票各十份）。
中　　華　　民　　國　　 九十三　　 年　　　 七　　　 月　　 二十九 　　日
　　　　　　　　　　　　　　　　　　　　 法院書記官　蔡　宗　融
